臺灣嘉義地方法院刑事裁定　　　　　　　　　　　　　九十三年度聲判字第一五號
　　聲　請　人　戊○○
　　　　　　　　丁○○○
　　　　　　　　己○○
　　　　　　　　乙○○
　　　　　　　　丙○○
　　被　　　告　甲○○
右列聲請人因告訴被告侵占等案件，不服臺灣高等法院臺南分院檢察署檢察長駁回再
議之處分（九十三年上聲議字第四七三號），聲請交付審判，本院裁定如左：
    主  文
聲請駁回。
    理  由
一、按告訴人不服上級法院檢察署檢察長或檢察總長認再議為無理由而駁回之處分者
    ，得於接受處分書後十日內委任律師提出理由狀，向該管第一審法院聲請交付審
    判；而法院認為交付審判之聲請不合法或無理由者，應駁回之，刑事訴訟法第二
    百五十八條之一、第二百五十八條之三第二項前段分別定有明文。次按刑事訴訟
    法第二百五十八條之一增訂之「聲請法院交付審判制度」，其目的係在對檢察官
    不起訴裁量之制衡，於檢察機關內部監督機制外，另設檢察機關以外之監督機制
    ，由法院保有最終審查權而介入審查，以提供告訴人多一層救濟途徑，刑事訴訟
    法第二百五十八條之一立法理由闡釋甚詳。又我國刑事訴訟制度乃採控訴制度，
    法院非經檢察官提起公訴或自訴人提出自訴，本無從對任何事實進行審理，從而
    法院受理交付審判之聲請案件尚不得就聲請人新提出之證據再為調查，亦不得蒐
    集偵查卷以外之證據，否則將有回復糾問制度之虞。據此，交付審判制度固賦予
    法院於告訴人交付審判之聲請裁定准否前，依同法第二百五十八條之三第三項規
    定得為「必要之調查」，然法院於審查交付審判之聲請有無理由時，應僅以審酌
    告訴人所指摘不利被告之事證未經檢察機關詳為調查或斟酌，或不起訴處分書所
    載理由違背經驗法則、論理法則及證據法則為限，方符控訴制度及交付審判制度
    之立法意旨；蓋若法院於裁定前所為之調查，係針對於案件實質之證據調查者，
    則一方面法院在決定時，似須以刑事訴訟法第二百五十一條之起訴門檻作為審查
  之基準，然如此將使得法院再次淪入職權調查證據之漩渦中，而與刑事訴訟法第
    一百六十三條之條文構想發生背道而馳之結果；另方面，法院為實質證據調查之
    後，如為交付審判之裁定，則將發生法院在審查階段即認定有罪之疑慮，影響未
    來審判之決定；不寧惟是，法院苟對於尚未繫屬之案件介入實質證據之調查，則
    使法官兼具偵查、起訴及審判之地位，勢將有違控訴原則之基本架構。另按直系
    血親、配偶、同財共居親屬或其他五親等內血親或三親等內姻親之間，犯侵占罪
    章之罪者，依刑法第三百三十八條準用刑法三百二十四條規定，須告訴乃論。末
    按告訴乃論之罪，其告訴應自得為告訴之人知悉犯人之時起，於六個月內為之，
    若告訴乃論之罪，其告訴已逾告訴期間者，檢察官應為不起訴之處分，刑事訴訟
    法第二百三十七條第一項、第二百五十二條第五款分別定有明文。
二、本件聲請人等即告訴人戊○○、丁○○○、己○○（原名羅明釗）、乙○○、丙○○前以被告甲○○涉侵占等罪嫌，提起告訴，案經臺灣嘉義地方法院檢察署檢
    察官偵查終結，因認告訴已逾法定六個月之告訴期間，於民國（下同）九十三年
    五月二十八日以九十二年偵字第七二八四號為不起訴處分，聲請人等不服，聲請
    再議，經臺灣高等法院臺南分院檢察署檢察長審核後認再議無理由，於九十三年
    七月七日以九十三年度上聲議字第四七三號處分書駁回再議等情，經本院依職權
    調閱之臺灣嘉義地方法院檢察署九十二年偵字第七二八四號、九十三年聲議字第
    一０八號卷核閱屬實。而聲請人戊○○等五人於九十三年七月十二日收受駁回上
    開再議處分書後，於九十三年七月二十一日具狀向本院聲請交付審判，有上開再
    議處分送達證書影本五份、本院收狀章在卷可查，本件聲請交付審判尚未逾法定
    不變期間，合先敘明。
三、聲請交付審判意旨略以：
  （一）按「刑事訴訟法第二百十六條第一項規定，告訴乃論之罪，應自知悉犯人之
        時起，於六個月內為之，所稱知悉，係指確知犯人之犯罪行為而言，如初意
        疑其有此犯行，而未得確實證據，及發見確實證據，始行告訴，則不得以告
        訴人前此之遲疑，未經申告，遂謂告訴為逾越法定期間。」，「刑事訴訟法
        第二百三十七條第一項固規定告訴乃論之罪，其告訴應自得為告訴之人知悉
        犯人之時起，於六個月內為之。然此所謂之「知悉犯人」係指得為告訴人之
        人確知犯人之犯罪行為而言，以其主觀為標準，且其知悉必須達於確信之程
        度，故若事涉曖昧，雖有懷疑未得實證，因而遲疑未告，其告訴期間並不進
        行。」最高法院二十八年上字第九一九號判例及七十一年臺上字第六五九０
        號刑事判決參照。聲請人等確於民國九十年十二月間向臺南企銀興業分行查
        詢定期存款時，方確知被告之侵占犯行，檢察官以已逾告訴期間為由不起訴
        處分，確有未當。
  （二）聲請人等於聲請再議時，提出錄音帶及譯文一份，證明被告於九十年十二月
        間尚企圖掩蓋侵占之事實，益見告訴人等於九十年十二月前確實不知被告侵
        占聲請人等之款項。檢察機關對於上開聲請人等提出之事證未詳為調查、審
        酌，自有違誤。
  （三）聲請人戊○○係一老人，又不識字，因信賴被告，方會將高達一千餘萬元之
        款項交由被告辦理定存，其後均於被告告知定存到期要換單時即依被告之要
        求將印章交付被告辦理，又聲請人戊○○雖知悉保險箱之存在，但保險箱係
        以被告名義開設，聲請人戊○○亦無法得知定期存單已不在，根本不知於八
        十七年後，已無定存，且被告既於辦理定存初期即已取得聲請人戊○○之信
        任，聲請人戊○○未再前往察看亦屬情理之常。苟告訴人知悉，高達一千餘
        萬元之款項豈會遲至三年後方行使權利？綜前，檢察機關未經詳查，竟揣測
        聲請人戊○○等人應已知悉，以已逾告訴期限為由，駁回再議，顯有違經驗
        法則、論理法則。
  （四）本案聲請人等之定存單及該銀行之活期儲蓄存款帳戶，是否由聲請人等親自
        辦理？開戶之簽名是否為聲請人等之筆跡？苟聲請人均曾親自前往，聲請人
        己○○、乙○○、丙○○均會書寫，何須由被告代為辦理？又該活期存簿係
        存放何人之處？帳戶內之款項由何人提領等情檢察機關均未經查明，即率以
        聲請人等在同一金融機構均有開設活期儲蓄存款帳戶，且其中有款項之進出
        往來，即認聲請人等知悉，顯屬速斷。
四、聲請人等雖提出台南中小企業銀行九十年十二月二十五日台南區中小企業銀行（
    下簡稱台南企銀）存單交易明細表九張（見發查卷第六至九頁）與錄音帶、譯文
    （見發查卷第二四四至二四五頁）為據，以證明其等係在九十年十二月二十五日
    後始知悉被告侵占犯行，然該些證據僅可證明聲請人等曾於九十年十二月二十五
    日查詢定存狀況及聲請人等在錄音之時點即得知被告可能有侵占之犯行，但此些
    證據或可能係聲請人等知悉被告侵占犯行後，欲進行訴訟而為之蒐證行為，無法
    以此即認聲請人等遲至九十年十二月間始知其等如附表所示之定存款項遭被告侵
    占，仍應參酌其他卷內證據判斷之。經查，被告於偵查中固坦承聲請人戊○○確
    曾於七十九年間提出一筆二百三十萬元及一筆九百四十七萬餘元之金錢，由其陪
    同至台南企銀分作數筆存款，定存單存放於其設在華南銀行嘉南分行之保險箱之
    事實，惟堅決否認有何侵占犯行，並辯稱：定存單後為聲請人戊○○、己○○取
    走；另聲請人戊○○所指之一百五十一萬元部分，其陪同聲請人戊○○領出後，
    即由聲請人戊○○自行取走；又其並未於八十六年間，受聲請人戊○○委託存款
    一百七十萬元及五十五萬元之事（見偵字卷第一０七頁），而聲請人丁○○○亦
    未將錢交其保管，僅曾囑其帶至銀行提領存款。其所租用之保險箱固放有聲請人
    戊○○等人之定期存款存單，但存摺及印章均在聲請人戊○○等人手上，聲請人
    戊○○、己○○、乙○○及大姑羅鳳英、羅咸、小姑羅麗香均有使用該保險箱，
    其不知聲請人戊○○等人存放何物，其會幫忙聲請人戊○○存、提款，但聲請人
    戊○○並未將錢交其保管，定存單解約係其與聲請人戊○○一同辦理。又其對於
    聲請人戊○○等人委其辦理定期存款之事，均依約處理，並無侵占之情形，又銀
    行每年均會對帳，縱如被告涉有侵占情事，則定期存款解約迄今已逾五年，聲請
    人等應早已知悉，顯逾告訴期間等語。經查：
  （一）依卷附台南企銀興業分行九十二年十月五日（九二）南銀業分字第三三五號
        函之說明二敘明：「羅員等開戶手續依規定應由本人親自辦理，惟於解約時
        則僅需存單正本及所留存之印鑑卡核對即可辦理，無須本人親自辦理及填具
        切結書」（偵字卷第五頁）。而被告為女性，其年齡與聲請人丁○○○相差
        三十二歲之多，又與其他聲請人有男女之別，設無聲請戊○○人等人之配合
        前往，並提供證件為之，被告何能為其等辦理定期存款，故聲請人戊○○等
        人對於以其等名義所存放之定期存款金額、帳戶等資料，難謂不知情，被告
        之辯解非無可採之處。
  （二）聲請人戊○○原於偵查中指稱：「（問：你都和被告一起去辦定存解約？）
        沒有，只有二百三十萬元那一次有和她去，之後都沒有，只在她說要換單時
        ，我就會把印章交給她，她都說定存單放在保險箱」，「八十三年有去過一
        次（和被告一起去看保險箱），之後就沒有」（發查卷第二四頁反面），「
        我只去過一次（看保險箱），被告叫我不要讓別人知道，只有我與被告二人
        知道」（發查卷第九五頁），「（伊與被告）去南企一次，去中埔南企二次
        ，另去玉山銀行開戶一次」（發查卷第二三九頁反面），「（問：被告有無
        向你借過錢？）沒有，定存解約沒借過，我只曾從農會提出錢借她，合計約
        一百六十萬元」（發查卷第二三九頁反面）等語。嗣又指稱：「因為定存單
        以十三個月為期，所以每年被告均以要換單為由向我拿印鑑，我拿給他之後
        ，他都過幾個月才還我，．．」（他字卷第二十四頁），「他（指被告）向
        我拿很多次（印鑑），是我向他討，他才還我」（他字卷第二十五頁），「
        是九十年年底（才知道錢不知去向），因為己○○缺錢要向我借錢，我向甲○○要這筆錢，我去銀行查才知道沒有存這筆錢」（偵字卷第一０四頁），
        「（與己○○等子女之感情）很好」等語，且稱被告為伊申報所得稅，復未
        曾向伊要過納稅之錢等語（偵字卷第一０四頁）；聲請人丁○○○則指稱：
        「（問：你交付金錢給被告有無證人？）沒有，是我自己交待他去寄放的」
        等語（發查卷第二四０頁）；是由上開情形觀之，聲請人戊○○、丁○○○
        二人雖不識字，然聲請人戊○○既曾於七十九年間在台南企銀中埔分行解約
        定存，將款項交予被告，其顯有查詢定存續約與否之能力；且聲請人戊○○
        既自為保管印鑑，且會同被告辦理定期存款，並將其所領出之款項分作數筆
        定期存款，又知悉保管箱所在，而附表所示之定期存款，更如其所述，多屬
        十三個月為期者，足見聲請人戊○○並非無瞭解附表所示定期存款狀況之機
        會與能力，自不得僅以聲請人戊○○、丁○○○不識字即推論其等不知附表
        所示定期存款有解約之情事，聲請人戊○○指稱：因不識字，係至九十年十
        二月間，調取台南企銀興業分行如附表所示之定期存款資料後，始行得悉云
        云，尚有斟酌餘地。
  （三）另聲請人乙○○自承：其十八筆定期存款中，有十六筆均為其自行解約領款
        等語（發查卷第九十五頁反面、第二四０頁），顯然聲請人乙○○對其銀行
        定存狀況均有所關心。且依台南企銀興業分行九十一年八月（九一）南銀業
        分字第二０九號函提供附卷之聲請人戊○○、丁○○○、己○○、乙○○、
        丙○○等人之開戶資料及帳戶明細表（發查卷第一三六頁至二二九頁）觀之
        ，聲請人等除有如附表所示之定期存款外，另在同一金融機構均有開設活期
        儲蓄存款帳戶，且其等之帳戶往來中，或有定期存款之孳息存入，或有匯款
        進出之往來，或有轉出部分金額供為定期存款，或有以自動提款機領款，或
        有電費及電話費扣繳之支出等項目，並均有該等帳戶之孳生利息。聲請人等
        既或自使用之活期儲蓄存款帳戶中領得定期存款利息，或顯然可自報稅前之
        扣繳憑單中得悉定期存款狀況，詎均指稱不知有附表所示定期存款遭解約，
        在經驗法則上，顯有不合理之處，公訴人據此認定聲請人等人非不知情，並
        未與經驗法則相違背。
  （四）又依卷內聲請人羅峻元臺南銀興業分行帳戶明細表（見發查卷，第二二二頁
        ）、被告華信商業銀行（下稱華信銀行）嘉義分行往來明細資料表之內容顯
        示，數筆以聲請人己○○名義辦理之定期存款，該款項均係於存款日由被告
        自華信商業銀行00000000000000號之帳戶跨行匯入（八十五
        年八月三十日、八十五年九月三十日、八十五年十一月八日）；另聲請人己○○於八十五年至九十一年間仍為被告之丈夫（現已離婚），且其於偵查中
        自承：被告於八十九年及九十年間招募之合會，其曾主持開標及收取合會會
        款（見偵字卷第一０八頁）；而證人即被告招募之互助會會員陳何芙蓉、陳
        松連證稱：其等之會款，除交給被告外，有時會交給聲請人戊○○、己○○
        ，有時是聲請人己○○主持開標，聲請人戊○○也在場等語（見偵字卷第一
        ０二至一０三頁）；且聲請人戊○○亦指稱：「在民國八十三年被告甲○○
        替我們開戶後，我有叫她解約五百二十萬元，買地給她，．．」（他字卷第
        二十三頁），「（問：同意被告解約五百二十萬元後，有再補回去？）有，
        我有用利息及現金慢慢補回去」（他字卷第二十五頁），足見被告與聲請人
        等間存有資金往來或調度之關係，聲請人等對於被告與其等自身之資金狀況
        ，實難諉為不知；何況聲請人丁○○○、丙○○當時均與聲請人戊○○同住
        ，且分為聲請人戊○○之妻、子，核其等間之親屬關係，依常理顯較聲請人
        戊○○與被告間之關係更為緊密，聲請人戊○○既有所悉，則自附表所示之
        定期存款最後到期日即八十七年間迄提出告訴之時止，已有三年餘之時間，
        實無諱言之必要或可能，更無定期存款屆期後，不加聞問之理，故公訴人據
        此認被告若確有聲請人指訴之侵占犯行，則認聲請人等至遲應於八十七年如
        附表所示定存解約時，即知悉被告侵占之犯行。
  （五）另聲請人指摘原偵查機關未調查開戶之簽名由何人所為、活期存款簿之存放
        、款項由何人提領等項，然本院既認依據卷內證據觀之，公訴人認定聲請人
        等應於附表所示之定存解約時間，即知悉定存解約之事實，並無不當之處，
        且聲請人等所指摘原偵查機關未調查之事項，與其等知悉定存解約之時間，
        並無直接關連，不影響本院之判斷，聲請人以該些事項漏未調查為由聲請交
        付審判，應無理由。
七、綜上所述，本件前開不起訴處分及駁回再議理由暨事證，既經本院調閱前開卷證
    核閱屬實。而聲請交付審判之理由，部分於前開不起訴處分書及駁回再議處分書
    均已詳加論駁，其餘部分亦經本院說明不足為被告不利認定之理由；而檢察官為
    不起訴處分及駁回再議聲請之理由，復無任何違背經驗法則、論理法則或其他證
    據法則之情事。聲請意旨仍執前詞，對於原處分加以指摘而聲請交付審判，自無
    理由，應予駁回。
八、依刑事訴訟法第二百五十八條之三第二項前段，裁定如主文。
中      華      民      國    九十三    年     十二     月      八      日
                              臺灣嘉義地方法院刑事第一庭
                                    審判長法  官  許進國
                                          法  官  游悅晨
                                          法  官  林坤志
右正本證明與原本無異。
本件不得抗告。
中      華      民      國    九十三    年     十二     月      八      日
                                          書記官  黃意雯
附表：聲請人等指訴被告涉及之定期存款解約情形。
┌────┬─────┬───────────┬───────────┐
│存款人／│          │ 存    款    日    期 │                      │
│（累計存│各存款本金├───────────┤ 解    約    日    期 │
│款總額）│          │ 到    期    日    期 │                      │
├────┼─────┼───────────┼───────────┤
│戊○○  │六十萬元  │八十三年十一月十五日  │                      │
│（總額為│          ├───────────┤八十四年八月十九日    │
│七百三十│          │八十四年十二月十五日  │                      │
│萬元）  ├─────┼───────────┼───────────┤
│        │一百萬元  │八十四年十二月九日    │                      │
│        │          ├───────────┤八十四年十二月二十二日│
│        │          │八十六年一月九日      │                      │
│        ├─────┼───────────┼───────────┤
│        │一百萬元  │八十五年六月二十二日  │                      │
│        │          ├───────────┤八十五年七月五日      │
│        │          │八十六年七月二十二日  │                      │
│        ├─────┼───────────┼───────────┤
│        │一百萬元  │八十五年八月二十一日  │                      │
│        │          ├───────────┤八十六年二月十九日    │
│        │          │八十六年九月二十一日  │                      │
│        ├─────┼───────────┼───────────┤
│        │二百萬元  │八十六年一月八日      │                      │
│        │          ├───────────┤八十六年一月二十二日  │
│        │          │八十七年二月八日      │                      │
│        ├─────┼───────────┼───────────┤
│        │一百七十萬│八十五年八月三十日    │                      │
│        │元        ├───────────┤八十六年一月八日      │
│        │          │八十五年十二月三十日  │（非提前解約）        │
├────┼─────┼───────────┼───────────┤
│丁○○○│九萬元    │八十三年六月十七日    │                      │
│        │          ├───────────┤八十四年七月二十一日  │
│        │          │八十四年七月十七日    │                      │
│        ├─────┼───────────┼───────────┤
│        │十萬元    │八十四年七月二十一日  │                      │
│        │          ├───────────┤八十五年八月二十一日  │
│        │          │八十五年八月二十一日  │（非提前解約）        │
│        ├─────┼───────────┼───────────┤
│        │二十萬元  │八十四年十二月九日    │                      │
│        │          ├───────────┤八十五年七月十日      │
│        │          │八十六年一月九日      │                      │
│        ├─────┼───────────┼───────────┤
│        │十三萬元  │八十五年八月二十一日  │                      │
│        │          ├───────────┤八十六年九月二十二日  │
│        │          │八十六年九月二十一日  │（非提前解約）        │
├────┼─────┼───────────┼───────────┤
│己○○  │一百萬元  │八十五年八月三十日    │                      │
│        │├───────────┤八十五年十二月二十四日│
│        │          │八十五年十二月三十日  │                      │
│        ├─────┼───────────┼───────────┤
│        │二百萬元  │八十五年九月三十日    │                      │
│        │          ├───────────┤八十五年十二月二十四日│
│        │          │八十五年十二月三十日  │                      │
│        ├─────┼───────────┼───────────┤
│        │二百萬元  │八十五年十一月八日    │                      │
│        │          ├───────────┤八十五年十二月二十日  │
│        │          │八十六年一月八日      │                      │
│        ├─────┼───────────┼───────────┤
│        │二十萬元  │八十三年四月十五日    │                      │
│        │          ├───────────┤八十四年五月二十日    │
│        │          │八十四年五月十五日    │（非提前解約）        │
│├─────┼───────────┼───────────┤
│        │二十萬元  │八十四年十二月九日    │                      │
│        │          ├───────────┤八十五年七月十日      │
│        │          │八十六年一月九日      │                      │
├────┼─────┼───────────┼───────────┤
│乙○○  │一百萬元  │八十三年十一月八日    │                      │
│        │          ├───────────┤八十四年六月二十八日  │
│        │          │八十四年十二月八日    │                      │
│        ├─────┼───────────┼───────────┤
│        │一百萬元  │八十三年十一月八日    │                      │
│        │          ├───────────┤八十四年四月七日      │
│        │          │八十四年十二月八日    │                      │
│        ├─────┼───────────┼───────────┤
│        │四十萬元  │八十四年七月二十一日  │                      │
│        │          ├───────────┤八十四年七月二十八日  │
│        │          │八十五年八月二十一日  │                      │
│        ├─────┼───────────┼───────────┤
│        │二十萬元  │八十四年十二月九日    │                      │
│        │          ├───────────┤八十五年七月十日      │
│        │          │八十六年一月九日      │                      │
│        ├─────┼───────────┼───────────┤
│        │二十萬元  │八十五年二月五日      │                      │
│        │          ├───────────┤八十六年三月十五日    │
│        │          │八十六年三月五日      │                      │
│        ├─────┼───────────┼───────────┤
│        │二十二萬一│八十五年七月十三日    │                      │
│        │千零四十四├───────────┤八十六年七月十四日    │
│        │元        │八十六年七月十三日    │          │
│        ├─────┼───────────┼───────────┤
│        │二十萬元  │八十五年八月三日      │                      │
│        │          ├───────────┤八十六年八月五日      │
│        │          │八十六年八月三日      │（非提前解約）        │
│        ├─────┼───────────┼───────────┤
│        │二十萬元  │八十六年三月五日      │                      │
│        │          ├───────────┤八十七年四月七日      │
│        │          │八十七年四月五日      │（非提前解約）        │
│        ├─────┼───────────┼───────────┤
│        │二十一萬四│八十六年八月三日      │                      │
│        │千二百四十├───────────┤八十七年八月十一日    │
│        │五元      │八十七年八月三日      │                      │
│        ├─────┼───────────┼───────────┤
│        │二十一萬五│八十三年十一月二十三日│                      │
│        │千七百八十├───────────┤八十四年四月二十九日  │
│        │一元      │八十四年四月二十三日  │（非提前解約）        │
│        ├─────┼───────────┼───────────┤
│        │二十萬元  │八十四年一月十三日    │                      │
│        │          ├───────────┤八十四年六月十四日    │
│        │          │八十四年六月十三日    │（非提前解約）        │
│        ├─────┼───────────┼───────────┤
│        │十五萬元  │八十四年二月三日      │                      │
│        │          ├───────────┤八十四年七月三日      │
│        │          │八十四年七月三日      │（非提前解約）        │
│        ├─────┼───────────┼───────────┤
│        │二十萬五千│八十四年六月十三日    │                      │
│        │九百九十九├───────────┤八十四年十二月十八日  │
│        │元        │八十四年十二月十三日  │（非提前解約）        │
│        ├─────┼───────────┼───────────┤
│        │二十萬元  │八十四年七月三日      │                      │
│        │          ├───────────┤八十五年一月十五日    │
│        │          │八十五年一月三日      │（非提前解約）        │
│        ├─────┼───────────┼───────────┤
│        │二十一萬二│八十四年十二月十三日  │                      │
│        │千四百九十├───────────┤八十五年七月十九日    │
│        │元        │八十五年七月十三日    │（非提前解約）        │
│        ├─────┼───────────┼───────────┤
│        │二十萬元  │八十五年一月三日      │                      │
│        │          ├───────────┤八十五年八月十四日    │
│        │          │八十五年八月三日      │（非提前解約）        │
│        ├─────┼───────────┼───────────┤
│        │十八萬元  │八十六年九月二十三日  │                      │
│        │          ├───────────┤八十七年一月二十三日  │
│        │          │八十七年一月二十三日  │（非提前解約）        │
│        ├─────┼───────────┼───────────┤
│        │十八萬元  │八十七年一月二十三日  │                      │
│        │          ├───────────┤八十七年四月二十九日  │
│        │          │八十七年四月二十三日  │（非提前解約）        │
├────┼─────┼───────────┼───────────┤
│丙○○  │一百萬元  │八十三年十一月八日    │                      │
│        │          ├───────────┤八十四年十月二十七日  │
│        │          │八十四年十二月八日    │                      │
│        ├─────┼───────────┼───────────┤
│        │二十萬元  │八十四年十二月九日    │                      │
│        │          ├───────────┤八十五年七月十日      │
│        │          │八十六年一月九日      │                      │
└────┴─────┴───────────┴───────────┘
